# 关于代理业务签订咨询合同的核算

提问人：沉默羔羊 时间：2020-06-16 11:24:00
公司的销售业务，给了别人代理费，但是签订的是咨询的合同，开的发票也是咨询费的发票，如何会计核算比较好？

回答人：chenyiwei
需注意谨慎核实该咨询合同的实质，如果咨询的目的和内容就是销售渠道（代理）支出，则仍按照实质计入销售费用——代理费，并注意遵循税前扣除限额的规定。